【裁判字號】    99,台抗,344
【裁判日期】    990422
【裁判案由】    外患等罪羈押
【裁判全文】
最高法院刑事裁定              九十九年度台抗字第三四四號
抗  告  人  曾能惇
上列抗告人因外患等罪案件，不服台灣高等法院中華民國九十九
年三月二十二日羈押之裁定（九十九年度訴字第一號，起訴案號
：台灣高等法院檢察署九十八年度偵字第一號），提起抗告，本
院裁定如下：
    主  文
抗告駁回。
    理  由
原裁定以抗告人曾能惇因外患等罪案件，經法官訊問後，認犯罪
嫌疑重大，有刑事訴訟法第一百零一條第一項第一款、第二款之
情形，非予羈押，顯難進行審判而執行羈押。抗告人抗告意旨略
稱：（一）、抗告人領有終身俸，且有妻子、兒女及高齡七十三
歲之母親需要養護照料，要無逃亡而棄家庭於不顧，並遭取消終
身俸之可能。（二）、本件均由同案被告張全箴與大陸地區上海
市國家安全局（下稱上海國安局）人員聯絡，抗告人並無與上海
國安局聯絡之管道，亦無串證之虞，且相關證物已扣案，要無湮
滅之可言，請撤銷羈押云云。惟按羈押之目的在於確保刑事偵查
、審判程序之完成，及刑事執行之保全，或預防反覆實行特定犯
罪。抗告人涉嫌經張全箴吸收為上海國安局發展組織，違反國家
安全法第二條之一之規定，應論以國家安全法第五條之一第一項
之罪；並與張全箴共同吸收王○○為上海國安局發展組織及刺探
、收集軍事機密、國家機密未遂，涉犯貪污治罪條例第十一條第
三項、第一項行求賄賂罪，及違反國家情報工作法第八條第一項
規定，應依國家情報工作法第三十條第三項、第一項論處，及犯
國家情報工作法第三十一條第二項、第一項之罪；復與張全箴意
圖吸收溫○○及宋○○為中共工作，違反國家安全法第二條之一
之規定，應論以同法第五條之一第二項、第一項之罪；業經台灣
高等法院檢察署檢察官以九十八年度偵字第一號提起公訴在案。
抗告人為軍情局退職人員，涉嫌為上海國安局從事情報工作並受
命返台發展組織之張全箴所吸收，為上海國安局工作；並自民國
九十四年六月起，物色、引介軍情局現職人員王○○、溫○○及
宋○○等三人（真實姓名年籍均詳卷）予張全箴，足見抗告人犯
罪嫌疑重大，有刑事訴訟法第一百零一條第一項第一款、第二款
情形，非予羈押，顯難進行審判，而有執行羈押之必要，原法院
乃裁定予以羈押，經核於法尚無不合。抗告人領有終身俸，且有
妻子、兒女及高齡七十三歲之母親需要養護照料，均非法定撤銷
或免予羈押之事由。本件固由張全箴與上海國安局人員聯絡，惟
抗告人與張全箴間有犯意聯絡及行為分擔，且有物色、引介軍情
局現職人員王○○、溫○○及宋○○予張全箴之事實，難謂無串
證、湮滅證據之虞。抗告意旨，任憑己意，指摘原裁定不當，非
有理由，應予駁回。
據上論結，應依刑事訴訟法第四百十二條，裁定如主文。 
中    華    民    國  九十九  年    四    月  二十二  日
                      最高法院刑事第八庭
                          審判長法官  洪  文  章  
                                法官  王  居  財  
                                法官  郭  毓  洲  
                                法官  黃  梅  月  
                                法官  邱  同  印  
本件正本證明與原本無異
                                      書  記  官  
中    華    民    國  九十九  年    四    月  二十三  日
                                                      Ｑ

司法院資訊處製作；財團法人民間司法改革基金會備份。
